---
title: "Домашнее задание №2"
author: "Тунин Николай"
date: '10 октября 2018 г '
output: html_document
---

```{r setup, include=FALSE}
knitr::opts_chunk$set(echo = TRUE)
```

# Основы исследовательского анализа данных

## Загрузка и очистка данных

По адресу <https://raw.githubusercontent.com/SergeyMirvoda/da2016/master/data/calif_penn_2011.csv> можно получить набор данных, содержащий информацию о домовладениях в Калифорнии и Пенсильвании за 2011г. Информация сгруппированна по зонам переписи (Census tracts).

### Загрузка данных в датафрейм

```{r}
data<-data.frame(read.csv("https://raw.githubusercontent.com/SergeyMirvoda/MD-DA-2018/master/data/calif_penn_2011.csv"))
```

### Количество строк

```{r}
nrow(data)
```

### Количество столбцов

```{r}
ncol(data)
```

### Подсчет потерянных значений

Выполните следующую команду и объясните, что она делает. colSums(apply(data,c(1,2), is.na))

```{r}
colSums(apply(data,c(1,2), is.na))
```

Считает, сколько потерянных значений в каждом столбце датафрейма

### Удаление строк с неполными данными

Функция na.omit() принимает датафрейм и возвращает новый датафрейм, игнорируя строки, содержащие значение NA. Используйте эту функцию для удаления строк с неполными данными.

```{r}
data.fixed<-na.omit(data)
```

### Количество удаленных строк

```{r}
nrow(data)-nrow(data.fixed)
```

### Проверка очищенного датафрейма

Соответствует ли результат выполнения, значениям из пункта 3?

```{r}
colSums(apply(data.fixed,c(1,2), is.na))
```

Видимо, да

## Новые дома

### Диаграмма рессеяния 

Переменная(колонка) Built_2005_or_later содержит данные о проценте домов, построенных с 2005 года. Постройте диаграмму рассеяния (scatterplot) медианы стоимости домов (переменная Median_house_value) относительно процента новых домов.

```{r}
plot(data.fixed$Median_house_value, data.fixed$Built_2005_or_later, 
     main = "Диаграмма рассеяния медианы стоимости домов относительно процента домов, построенных с 2005 года",
     xlab = "Медианы стоимости домов", ylab = "Процента домов, построенных с 2005 года")
```

### Диаграммы рессеяния по штатам 

Постройте ещё два графика для каждого из штатов отдельно. Номер штата содержится в переменной (STATEFP), где Калифорния 6-й штат, а Пенсильвания 42.

```{r}
pointer<-match(42, data.fixed$STATEFP)
```

```{r}
plot(data.fixed$Median_house_value[1:pointer-1], data.fixed$Built_2005_or_later[1:pointer-1], 
     main = "Диаграмма рассеяния медианы стоимости домов относительно процента домов, построенных с 2005 года 
     в Калифорнии",xlab = "Медианы стоимости домов", ylab = "Процента домов, построенных с 2005 года")
```

```{r}
plot(data.fixed$Median_house_value[pointer:10605], data.fixed$Built_2005_or_later[pointer:10605], 
     main = "Диаграмма рассеяния медианы стоимости домов относительно процента домов, построенных с 2005 года 
     в Пенсильвании",xlab = "Медианы стоимости домов", ylab = "Процента домов, построенных с 2005 года")
```

## Незанятые дома

Уровень найма (vacancy rate) — доля домов, которые не были заняты. В данных содержатся колонки, содержащие общее количество домовладений и количество не занятых домовладений.

### Добавление уровня найма 

В датафрейм data добавьте новую колонку vacancy_rate, которая должна содержать вышеописанный показатель.

```{r}
data.fixed$vacancy.rate<-data.fixed$Vacant_units/data.fixed$Total_units
```

### Оценка уровня найма 

Найдите минимум, максимум, среднее и медиану полученных значений показателя.

```{r}
min(data.fixed$vacancy.rate)
```

```{r}
max(data.fixed$vacancy.rate)
```

```{r}
mean(data.fixed$vacancy.rate)
```

```{r}
median(data.fixed$vacancy.rate)
```

### Диаграмма уровня найма относительно медианы стоимости домов

Постройте диаграмму уровня найма относительно медианы стоимости домов. Что можно заметить?

```{r}
plot(data.fixed$vacancy.rate,data.fixed$Median_house_value, main = "Диаграмма уровня найма относительно 
     медианы стоимости домов",xlab = "Уровень найма", ylab = "Медиана стоимости домов")
```

Чем выше медиана стоимости домов в зоне переписи, тем ниже уровень найма

## Корреляция

Колонка COUNTYFP содержит числовой код округа внутри штата. Нас интересуют Butte County (округ 7 в Калифорнии), Santa Clara (округ 85 в Калифорнии) и York County (округ 133 в Пенсильвании).

### Добавление уровня найма 

Объясните, что делает приведённый далее код и как именно он это делает.

```{r}
acc <- c()
for (tract in 1:nrow(data.fixed)) {
  if (data.fixed$STATEFP[tract] == 6) {
    if (data.fixed$COUNTYFP[tract] == 1) {
      acc <- c(acc, tract)
    }
  }
}
accmv <- c()
for (tract in acc) {
  accmv <- c(accmv, data.fixed[tract,10])
}
median(accmv)
```

1.Cохраняет в вектор acc номера строк структуры данных ca_pa 1 округа Калифорнии.

2.Сохраняет в вектор accmv медианы стоимости домов для всех зон переписи 1 округа Калифорнии.

3.Считает медиану медиан стоимости домов для всех зон переписи 1 округа Калифорнии.

### Упрощение кода 

Напишите другим способом в одну строку, то же самое, что делает нижеуказанный код. Способов получить тот же ответ множество, достаточно одного.

```{r}
median(data.fixed$Median_house_value[data.fixed$STATEFP == 6][data.fixed$COUNTYFP == 1], na.rm = TRUE)
```

### Средний процент построенных домовладений в округах (Butte County, Santa Clara, York County) 

```{r}
california.indicies<- data.fixed$STATEFP == 6
pennsylvania.indicies<- data.fixed$STATEFP == 42
```

```{r}
bc.indicies<-data.fixed$COUNTYFP == 7
sc.indicies<-data.fixed$COUNTYFP == 85
yc.indicies<-data.fixed$COUNTYFP == 133
```

```{r}
california.total.units<-sum(data.fixed$Total_units[california.indicies])
pennsylvania.total.units<-sum(data.fixed$Total_units[pennsylvania.indicies])
```

```{r}
mean(data.fixed$Total_units[california.indicies & bc.indicies]/california.total.units, na.rm = TRUE)
mean(data.fixed$Total_units[california.indicies & sc.indicies]/california.total.units, na.rm = TRUE)
mean(data$Total_units[pennsylvania.indicies & yc.indicies]/pennsylvania.total.units, na.rm = TRUE)
```

### Расчет коэффициентов корреляции

Функция cor рассчитывает коэффициент корреляции между двумя переменными. Рассчитайте корреляцию между медианы стоимости домовладений (Median_house_value) и процентом построенных домов (Built_2005_or_later):

1. для всего набора данных

```{r}
cor(data.fixed$Median_house_value,data.fixed$Built_2005_or_later)
```

2. для Калифорнии

```{r}
cor(data.fixed$Median_house_value[california.indicies],data.fixed$Built_2005_or_later[california.indicies])
```

3. для Пенсильвании

```{r}
cor(data.fixed$Median_house_value[pennsylvania.indicies],data.fixed$Built_2005_or_later[pennsylvania.indicies])
```

4. для округа Butte County

```{r}
cor(data.fixed$Median_house_value[california.indicies & bc.indicies],data.fixed$Built_2005_or_later[california.indicies & bc.indicies])
```

5. для округа Santa Clara

```{r}
cor(data.fixed$Median_house_value[california.indicies & sc.indicies],data.fixed$Built_2005_or_later[california.indicies & sc.indicies])
```

6. для округа York County

```{r}
cor(data.fixed$Median_house_value[pennsylvania.indicies & yc.indicies],data.fixed$Built_2005_or_later[pennsylvania.indicies & yc.indicies])
```

### Диаграммы медиан стоимости домовладений относительно медиан дохода владельцев

Постройте три диаграммы медианы стоимости домовладений (Median_house_value) относительно медианы дохода (Median_household_income) для трёх округов. Допустимо указать все три на одном графике.

```{r}
plot(data.fixed$Median_house_value[california.indicies & bc.indicies],
     data.fixed$Median_household_income[california.indicies & bc.indicies], 
     main = "Диаграмма медианы стоимости домовладений относительно медианы дохода владельцев",
     xlab = "Медиана стоимости домовладений", 
     ylab = "Медиана дохода владельцев", col = "red")
points(data.fixed$Median_house_value[california.indicies & sc.indicies],
      data.fixed$Median_household_income[california.indicies & sc.indicies], col = "green")
points(data.fixed$Median_house_value[pennsylvania.indicies & yc.indicies],
       data.fixed$Median_household_income[pennsylvania.indicies & yc.indicies], col = "blue")
```