---
title: "Лабораторная работа №1"
author: "Тунин Николай"
date: '10 октября 2018 г '
output: html_document
---

```{r setup, include=FALSE}
knitr::opts_chunk$set(echo = TRUE)
```

## Исходные данные

Экспоненциальное распределение определяется следующей функцией распределения:

F(x) = 1 - e^(-λ⋅x)

Функция rexp генерирует случайные переменные при помощи экспоненциального распределения rexp(n=42, rate=5) вернёт 42 экспоненциально-распределённых числа с параметром (λ) равным 5. Ели второй аргумент не указан, будет использовано значение 1 т.е. получим "стандартное экспоненциальное распределение".

## Задание 1

### Стандартное эспоненциальное распределение

1. Сгенерируйте 200 случайных значений из стандартного экспоненциального распределения и сохраните в вектор exp.1. Найдите среднее и стандартное отклонение из данных этого вектора.

```{r}
exp.1<-rexp(200)
mean(exp.1)
sd(exp.1)
```

### Эспоненциальное распределение

2. Повторите, использовав следующие значения параметра λ: 0.1, 0.5, 5, 10, и сохраните результаты в векторы: exp.0.1, exp.0.5, exp.5, exp.10.

```{r}
exp.0.1<-rexp(200, 0.1)
mean(exp.0.1)
sd(exp.0.1)
exp.0.5<-rexp(200, 0.5)
mean(exp.0.5)
sd(exp.0.5)
exp.5<-rexp(200, 5)
mean(exp.5)
sd(exp.5)
exp.10<-rexp(200, 10)
mean(exp.10)
sd(exp.10)
```

3. Функция plot() общая функция для визуализации данных. Функция hist() принимает данные и раскладывает их по корзинам. Чтобы использовать эти функции нужно для начала передать им данные, которые хотим визуализировать.

### Гистограмма стандартного экспоненциального распределения

4. Используйте функцию hist() для построения гистограммы полученного ранее стандартного распределения.

```{r}
hist(exp.1,prob=TRUE,main="Гистограмма распределения плотности вероятности для стандартного экспоненциального распределения", sub = "F(x)") 
```

### График случайных значений стандартного экспоненциального распределения

5. Используйте функцию plot() с тем же самым вектором для построения графика значений в порядке следования.

```{r}
plot(exp.1, main="График случайных значений стандартного экспоненциального распределения", 
     sub = "Порядковый номер случайного значения")
```

### Диаграмма рассеяния

6. Используйте функцию plot() с любыми двумя полученными ранее векторами, чтобы получить диаграмму рассеяния (scatterplot) этих векторов относительно друг друга.

```{r}
plot(exp.0.1, exp.0.5, main = "Диаграмма рассеяния случайных значений эспоненциальных распределений 
  с параметрами λ1=0.1 и λ2=0.5 относительно друг друга")
```

### Вектор со средними значениями

7. Теперь сравним свойства всех наших векторов. Для начала создадим вектор, содержащий средние значения каждого из 5 полученных ранее распределений в порядке их создания. Полученный вектор сохраним в переменную exp.means. Далее необходимо создать следующие диаграммы рассеяния:

```{r}
exp.means<-(exp.1+exp.0.1+exp.0.5+exp.5+exp.10)/5
```

### 5 Диаграмм рессеяния 

8. Вектор с пятью средними относительно каждого из пяти векторов с различными значениями λ.

```{r}
plot(exp.means, exp.0.1, main = "Диаграмма рассеяния случайных значений эспоненциальных распределений 
  со средними значенимями и с параметром λ2=0.1 относительно друг друга")
plot(exp.means, exp.0.5, main = "Диаграмма рассеяния случайных значений эспоненциальных распределений 
  со средними значенимями и с параметром λ2=0.5 относительно друг друга")
plot(exp.means, exp.1, main = "Диаграмма рассеяния случайных значений эспоненциальных распределений 
  со средними значенимями и с параметром λ2=1 относительно друг друга")
plot(exp.means, exp.5, main = "Диаграмма рассеяния случайных значений эспоненциальных распределений 
  со средними значенимями и с параметром λ2=5 относительно друг друга")
plot(exp.means, exp.10, main = "Диаграмма рассеяния случайных значений эспоненциальных распределений 
  со средними значенимями и с параметром λ2=10 относительно друг друга")
```

### Еще 5 диаграмм рессеяния

9. Вектор с пятью стандартными отклонениями относительно каждого из пяти векторов с различными значениями λ.

```{r}
exp.array<-array(c(exp.1, exp.0.1, exp.0.5, exp.5, exp.10), dim=c(200, 5))
exp.sd<-apply(exp.array, 1, sd)
plot(exp.sd, exp.0.1, main = "Диаграмма рассеяния случайных значений эспоненциальных распределений 
  со стандартными оклонениями и с параметром λ2=0.1 относительно друг друга")
plot(exp.sd, exp.0.5, main = "Диаграмма рассеяния случайных значений эспоненциальных распределений 
     со стандартными оклонениями и с параметром λ2=0.5 относительно друг друга")
plot(exp.sd, exp.1, main = "Диаграмма рассеяния случайных значений эспоненциальных распределений 
     со стандартными оклонениями и с параметром λ2=1 относительно друг друга")
plot(exp.sd, exp.5, main = "Диаграмма рассеяния случайных значений эспоненциальных распределений 
     со стандартными оклонениями и с параметром λ2=5 относительно друг друга")
plot(exp.sd, exp.10, main = "Диаграмма рассеяния случайных значений эспоненциальных распределений 
     со стандартными оклонениями и с параметром λ2=10 относительно друг друга")
```

### Еще 1 диаграмма рессеяния 

10. Вектор с пятью средними относительно вектора с пятью стандартными отклонениями.

```{r}
plot(exp.sd, exp.means, main = "Диаграмма рассеяния случайных значений эспоненциальных распределений 
  со стандартными оклонениями и со средними значенимями относительно друг друга")
```

## Задание 2

R достаточно производителен, чтобы вычислять относительно большие объёмы данных.

### Генерация 1100000 (1 млн. 100 тысяч) чисел

Для демонстрации сгенерируйте 1100000 (1 млн. 100 тысяч) чисел из стандартного экспоненциального распределения и сохраните их в вектор huge.exp.1. Получите среднее и стандартное отклонение.

```{r}
huge.exp.1<-rexp(1100000)
mean(huge.exp.1)
sd(huge.exp.1)
```

## Гистограмма стандартного экспоненциального распределения

Получите гистограмму huge.exp.1. Она соответствует функции 1 - e:^(-x)? Должна ли?

```{r}
hist(huge.exp.1, prob = TRUE) 
curve(dexp(x), from = 0, to = 20, add = TRUE, col = "blue")
```

Соответствует, так как гистограмма строится по значительному числу значений(1100000)

### Среднее всех чисел из huge.exp.1 строго больших 1

Получите среднее всех чисел из huge.exp.1 строго больших 1. Для проверки выборки может потребоваться новый вектор.

```{r}
sum<-0
count<-0
for (i in 1:length(huge.exp.1)){
  if (huge.exp.1[i] > 1)
  {
    sum<-sum+huge.exp.1[i]
    count<-count+1
  }
}
sum/count
count
```

### Матрица huge.exp.1.mat 

Получите матрицу huge.exp.1.mat, содержащую 1100 строк и 1000 колонок. Постройте гистограмму, использовав полученную матрицу. Что можно сказать о полученных данных?

```{r}
huge.exp.1.mat<-matrix(huge.exp.1, nrow = 1100, ncol = 1000)
hist(huge.exp.1.mat, prob = TRUE)
```

Соответствует гистограмме, полученной по вектору, из которого составлена матрица

### Среднее 137-й колонки из huge.exp.1.mat 

Рассчитайте среднее 137-й колонки из huge.exp.1.mat.

```{r}
mean(huge.exp.1.mat[,137])
```

### Диаграмма средних зннчений колонок

Найдите среднее всей 1000 колонок и сохраните их в вектор. Отобразите диаграмму средних зннчений колонок. Объясните почему форма диаграммы отличается от виденных ранее.

```{r}
mean.v<-c()
for (j in 1:ncol(huge.exp.1.mat)){
  mean.v[j]<-mean(huge.exp.1.mat[,j])
}
barplot(mean.v)
```

Форма столбчатой диаграммы отличается, потому что количество её столбцов настолько большое(1000), что промежутки между столбцами просто не поместятся. Их нет

### Отличие характеристик huge.exp.1 и huge.exp.1^2

Рассчитайте квадрат каждого значения из huge.exp.1 и найдите среднее и стандартное отклонение полученного вектора квадратов. Объясните отличие от соответствующих показателей вектора huge.exp.1. Вам может помочь формула, по которой R рассчитывает стандартное отклонение: sqrt(sum((x - mean(x))^2) / (n - 1)).

```{r}
huge.exp.1.power.2<-huge.exp.1^2
mean(huge.exp.1.power.2) 
sd(huge.exp.1.power.2)

sum1<-0
count1<-0
sum2<-0
count2<-0
for (i in 1:length(huge.exp.1.power.2)){
  if (huge.exp.1.power.2[i] > 1)
  {
    sum1<-sum1+huge.exp.1.power.2[i]
    count1<-count1+1
  }
  else
  {
    sum2<-sum2+huge.exp.1.power.2[i]
    count2<-count2+1
  }
}
count2/count1
sum1/sum2
```

По коду, который представлен выше, можно утверждать, что количество значений вектора квадратов <=1, примерно, в 1,72 больше, чем значений >1. Но сумма значений последних, примерно, в 11,4 раз больше суммы значений первых. Этим объясняется отличие среднего huge.exp.1 (0.99) и среднего huge.exp.1.power.2 (1.99)По вышеизложенным объяснениям и формуле стандартного отклонения объясняется его значение для huge.exp.1.power.2 (4.457)