---
title: "Лабораторная работа №4"
author: "Тунин Николай"
date: '4 ноября 2018 г '
output: html_document
---

```{r setup, include=FALSE}
knitr::opts_chunk$set(echo = TRUE)
```

## Задание

Пользуясь примером из лекции файл (5.0.R) проанализируйте данные о возрасте и физ. характеристиках молюсков

```{r}
data <- read.csv("https://archive.ics.uci.edu/ml/machine-learning-databases/abalone/abalone.data", header=TRUE, sep=",")
```

### Summary

```{r}
summary(data)
```

### Colnames

```{r}
colnames(data)

colnames(data) <- c("sex", "length", "diameter", "height", 
                "whole_weight", "shucked_weight",
                "viscera_weight", "shell_weight", "rings")

colnames(data)
```

### Обработка данных

```{r}
data$sex <- factor(c("Female", "Infant", "Male")[data$sex])

summary(data)
```

### Исследование данных

```{r}
par(mfrow=c(1,3))
hist(data$diameter, main = "Диаметр, мм")
hist(data$height, main = "Высота, мм")
hist(data$whole_weight, main = "Полный вес, гр")
```

Видим ассиметрию https://en.wikipedia.org/wiki/Skewness и выбросы (от них нужно избавиться)

### Визулизируем возможные зависимости

```{r}
par(mfrow=c(1,2)) 
plot(data$diameter, data$whole_weight,'p',main = "Зависимость веса от диаметра")
plot(data$height, data$whole_weight,'p',main = "Зависимость веса от высоты")
```

Хорошо видна зависимость, нужно её исследовать

### Построим линейные модели, посмотрим их характеристики

```{r}
linear.model.1 <- lm (diameter ~ whole_weight, data=data)
linear.model.1
summary(linear.model.1)

plot(linear.model.1)

linear.model.2 <- lm (height ~ whole_weight, data=data)
linear.model.2
summary(linear.model.1)

plot(linear.model.2)
```

### Избавимся от выборосов, построим ещё модели и проверим их

```{r}
data.noout <- data[data$height < 0.4,]
linear.model.3 <- lm (height ~ whole_weight, data=data.noout)
linear.model.3
summary(linear.model.3)
plot(data.noout$height, data.noout$whole_weight,'p',main = "Зависимость веса от высоты")
```

### Разделим массив данных на 2 случайные части и подгоним модель по первой части

```{r}
odds <- seq(1, nrow(data.noout), by=2)
data.in <- data.noout[odds,]
data.out <- data.noout[-odds,]

linear.model.half <- lm (rings ~ . - length, data=data.in)
summary (linear.model.half)
```

### Cпрогнозируем значения во второй части и проверим качесвто прогноза

```{r}
data.predict <- predict (linear.model.half)
cor (data.in$length, data.predict)
plot (data.in$length, data.predict)

data.predict.out <- predict (linear.model.half, data.out)
cor (data.out$length, data.predict.out)
plot (data.out$length, data.predict.out)
```