---
title: "Лабораторная работа №2"
author: "Тунин Николай"
date: '10 октября 2018 г '
output: html_document
---

```{r setup, include=FALSE}
knitr::opts_chunk$set(echo = TRUE)
```

## Исходные данные

Установленная среда R включает в себя набор заранее сконфигурированных массивов данных. В данной лабораторной требуется использовать одну из них — датафрейм из 93 машин-новинок 1993 года. Для того, чтобы загрузить данный датафрейм, необходимо выполнить следующие команды:

library(MASS)

data(Cars93)

Для того, чтобы ознакомиться со структурой и составом данных, можно выполнить команду View(Cars93) или нажать на соответствующую кнопку в RStudio.

```{r}
library(MASS)
data(Cars93)
View(Cars93)
```

## Задание 1

### Оценка набора данных

1. Выполните команду summary() на полном наборе данных. Можно ли по результату выполнения сказать сколько строк в датафрейме? Если да, напишите сколько. Если нет, то приведите другой способ.

```{r}
summary(Cars93)
nrow(Cars93)
```

### Средняя цена машин с задним приводом

2. Найдите среднюю цену машин с задним приводом.

```{r}
sum<-0
count<-0
for (i in 1:nrow(Cars93))
{
  if (Cars93[i, 10] == "Rear")
  {
    sum<-sum+Cars93[i, 5]
    count<-count+1
  }
}
sum/count
```

### Минимальное число лошадиных сил автомобиля для нескольких пассажиров

3. Найдите минимальное число лошадиных сил автомобиля для 7 пассажиров. Для 6 пассажиров.

```{r}
flag<-0
for (i in 1:nrow(Cars93)){
  if (Cars93[i, 18] == 7)
  {
    if (flag == 0)
    {
      min<-Cars93[i,13]
      flag<-1
    }
    if (Cars93[i, 13] < min)
    {
      min<-Cars93[i, 13]
    }
  }
}
min

flag<-0
for (i in 1:nrow(Cars93)){
  if (Cars93[i, 18] == 6)
  {
    if (flag == 0)
    {
      min<-Cars93[i,13]
      flag<-1
    }
    if (Cars93[i, 13] < min)
    {
      min<-Cars93[i, 13]
    }
  }
}
min
```

### Рассчет расстояния пробега машин

4. Найдите машины с максимальным, минимальным и средним(медианой) расстоянием, которая машина может проехать по трассе. Вам понадобятся 2 колонки, чтобы рассчитать расстояние. Какие?

```{r}
highway.max.distance<-Cars93[,8]*Cars93[,17] 
min(highway.max.distance)
max(highway.max.distance)
median(highway.max.distance)
```

Используются колонки "MPG.highway" и "Fuel.tank.capacity"

## Задание 2

В самом начале занятий приводился пример с фабрикой и производством автомобилей. Ниже приведён пример кода, который старается оптимизировать выпуск продукции ориентируясь на доступные ресурсы.

```{r}
factory.run <- function (o.cars=1, o.trucks=1) {
  factory <- matrix(c(40,1,60,3),nrow=2, dimnames=list(c("трудодни","сталь"),c("автомобили","грузовики")))
  warehouse <- c(1600,70) #Доступно материалов на складе
  names(warehouse) <- rownames(factory)
  reserve <- c(8,1)
  names(reserve) <- rownames(factory)
  output <- c(o.cars, o.trucks)
  names(output) <- colnames(factory)
  
  steps <- 0 # Счётчик числа шагов цикла
  repeat 
  {
    steps <- steps + 1
    needed <- factory %*% output # Подсчитаем ресурсы, которые нам нужны для производства требуемого кол-ва машин
    message(steps)
    print(needed)
    # Если ресурсов достаточно и остаток меньше или равен резерву, то мы произвели максимум возможного.
    # Нужно прекращать
    if (all(needed <= warehouse) && all((warehouse - needed) <= reserve)) {
      break()
    }
    # Если заявка слишком большая и ресурсов недостаточно, уменьшим её на 10%
    if (all(needed > warehouse)) {
      output <- output * 0.9
      next()
    }
    # Если всё наоброт, то увеличим на 10%
    if (all(needed < warehouse)) {
      output <- output * 1.1
      next()
    }
    # Если мы потребили одного ресурса слишком много, а другого недостаточно,
    # то увеличим план на случайную величину
    output <- output * (1+runif(length(output),min=-0.1,max=0.1))
  }
  return(output)
}
```

### Функция factory.run()

1. Выполните код и запустите эту функцию factory.run().

```{r, }
factory.run()
```

### Проверка работы функции factory.run() 

2. С каким входными значениями функция вызвана? Какой получился результат?

Функция вызвана со значениями по умолчанию (1,1). 

Результат: за доступные на складе материалы можно собрать 10 автомобилей и 19 грузовиков

### Оценка резултатов работы функции factory.run()

3. Повторите вызов 4 раза. Полученные ответы отличаются от полученных ранее? Если да, почему? Если нет, почему?

```{r}
factory.run() 
factory.run()
factory.run()
factory.run()
```

Ответы отличаются из-за увеличения плана на случайную величину в теле функции

### Доработка функции

4. В приведённом коде, переменные steps и output находятся внутри алгоритма. Измените функцию так, чтобы она возвращала число шагов и произведённое количество машин.

```{r}
factory.run <- function (o.cars=1, o.trucks=1) {
  factory <- matrix(c(40,1,60,3),nrow=2, dimnames=list(c("трудодни","сталь"),c("автомобили","грузовики")))
  warehouse <- c(1600,70) #Доступно материалов на складе
  names(warehouse) <- rownames(factory)
  reserve <- c(8,1)
  names(reserve) <- rownames(factory)
  output <- c(o.cars, o.trucks)
  names(output) <- colnames(factory)
  
  steps <- 0 # Счётчик числа шагов цикла
  repeat 
  {
    steps <- steps + 1
    needed <- factory %*% output # Подсчитаем ресурсы, которые нам нужны для производства требуемого кол-ва машин
    message(steps)
    print(needed)
    # Если ресурсов достаточно и остаток меньше или равен резерву, то мы произвели максимум возможного.
    # Нужно прекращать
    if (all(needed <= warehouse) && all((warehouse - needed) <= reserve)) {
      break()
    }
    # Если заявка слишком большая и ресурсов недостаточно, уменьшим её на 10%
    if (all(needed > warehouse)) {
      output <- output * 0.9
      next()
    }
    # Если всё наоброт, то увеличим на 10%
    if (all(needed < warehouse)) {
      output <- output * 1.1
      next()
    }
    # Если мы потребили одного ресурса слишком много, а другого недостаточно,
    # то увеличим план на случайную величину
    output <- output * (1+runif(length(output),min=-0.1,max=0.1))
  }
  names(steps)<- "шаги"
  ret<-c(steps,output)
  return(ret)
}
factory.run()
```

### Проверка работоспособности функции

Установите план равный тридцати автомобилям и 20 грузовикам и выполните функцию.

Какой получили результат? 

Каким получился итоговый запрос ресурсов (переменная needed)? 

Как много итераций пришлось пройти, чтобы получить ответ (переменная steps)? 

Для подсчёта можно пользоваться функциями печати (print, message) или вернуть результат из функции.

```{r}
factory.run(30,20)
```

трудодни 1597.41484

сталь      69.64656

количество итераций 999