---
title: "Лабораторная работа №3"
author: "Тунин Николай"
date: '10 октября 2018 г '
output: html_document
---

```{r setup, include=FALSE}
knitr::opts_chunk$set(echo = TRUE)
```

## Исходные данные

Файл forbes.htm содержит список богатейших американцев по версии журнала Форбс. На его примере потренируемся в разборе html страниц.

## Задание 1

### Загрузка файла

1. Используйте команду readLines для загрузки файла в текстовый вектор html.

```{r}
html<-readLines("https://raw.githubusercontent.com/SergeyMirvoda/MD-DA-2018/master/data/forbes.htm")
```

### Количество строк

```{r}
NROW(html)
```

### Количество символов

```{r}
sum(nchar(html))
```

### Запоминание значений

2. Откройте файл в текстовом редакторе. Найдите строки, содержащие данные о Билле Гейтсе и Ларри Эллисоне и запомните размер их дохода.

Билл Гейтс - $72 B

Билл Гейтс - $41 B

### Извлечение номеров строк

3. Напишите шаблон регулярного выражения и используйте функцию grep, чтобы извлечь размер дохода из данных в векторе html. Удостоверьтесь, что полученный вектор номеров строк содержит содержит ровно 100 записей и ссылается на номера строк в котрых действительно есть информация о доходе, а не просто первый попавшийся текст.

```{r}
pattern<-"[$].*\\sB"
income<-grep(pattern, html)
length(income)
```

### Извлечение данных

4. Напишите код, использовав регулярное выражение из п. 3, и функции regexp и regmatches, чтобы извлечь все данные о доходе. Проверьте следующее:

Должно быть ровно сто значений.

Самый большой доход должен быть доход Билла Гейтса

Такой доход должен быть в списке один раз.

В всписке должна быть цифра, которую мы запомнили для Ларри Эллисона.

Должно быть как минимум два значения, встречающихся несколько раз.


```{r}
income<-regexpr(pattern, html)
income<-regmatches(html, income)
income
```

## Задание 2

### Изменение формата данных

5. В данных доход представлен в формате "$42 B", что означает 42 × 10^9. Преобразуйте этот формат в числовой и сохраните в вектор worths. Удостоверьтесь в следующем:

```{r}
pattern2<-"\\d+,*\\d*"
income2<-regexpr(pattern2, income)
income2<-regmatches(income, income2)
income2<-sub(",",".", income2)
options(digits = 3)
worths<-as.double(income2)
worths<-worths*10^9
worths
```

### worths является вектором и в нём сто занчений типа double.

```{r}
is.vector(worths)
length(worths)
is.double(worths)
```

### Все элементы вектора worths больше 1 миллиарда.

```{r}
count<-0
for (i in 1:length(worths)){
  ifelse(worths[i]>10^9,count<-count+1,break())
}
ifelse (count == length(worths), "TRUE", "FALSE")
```

### Самое большое число это доход Билла Гейтса.

```{r}
max(worths)
```

6. Используйте вектор worths , чтобы выяснить следующее:

### Какова медиана ста этих записей?

```{r}
median(worths)
```

### Средний доход?

```{r}
mean(worths)
```

### Как много людей из этого списка имеют доход больше 5млрд., 10, 25?

```{r}
how_many<-function(income.border, worth=worths){
  count<-0
  for (i in 1:length(worth)){
    if (worth[i]>income.border){
      count<- count+1
    }
  }
  return(count)
}
how_many(5e+09)
how_many(10e+09)
how_many(25e+09)
```

### Какой их общий доход?

```{r}
sum(worths)
```

### Какую долю от общего дохода, составляет пятёрка самых богатых?

```{r}
mean(worths>=3.60e+10)
```

### Какую долю от общего дохода, составляют 20 самых богатых?

```{r}
sum(worths[1:20])/sum(worths)
```

### Какую долю общего дохода составляют 100 богатейших людей?

В данных федерального резерва США найдите показатель дохода всех домохозяйств (Household net worth) в соответвующем году, какую долю общего дохода составляют 100 богатейших людей.

```{r}
net.worth<-76824.5e+09
sum(worths)/net.worth
```